【裁判字號】    89,台上,6024
【裁判日期】    891012
【裁判案由】    走私
【裁判全文】
最高法院刑事判決                              八十九年度台上字第六○二四號
    上  訴  人  甲○○
    選任辯護人  許文贊律師
右上訴人因走私案件，不服台灣高等法院中華民國八十九年七月四日第二審判決（八
十九年度上訴字第一五八一號，起訴案號：台灣基隆地方法院檢察署八十八年度偵字
第六○七○號），提起上訴，本院判決如左：
    主  文
上訴駁回。
    理  由
按刑事訴訟法第三百七十七條規定，上訴於第三審法院，非以判決違背法令為理由，
不得為之。是提起第三審上訴，應以原判決違背法令為理由，係屬法定要件。如果上
訴理由狀並未依據卷內訴訟資料，具體指摘原判決不適用何種法則或如何適用不當，
或所指摘原判決違法情事，顯與法律規定得為第三審上訴理由之違法情形，不相適合
時，均應認其上訴為違背法律上之程式，予以駁回。本件上訴人甲○○上訴意旨略稱
：原判決認定上訴人向大陸籍漁船接駁原判決附表所示大陸物品之地點，即東經一二
一‧三○度、北緯二六‧一五度屬台灣地區領域外之海域處，究意上開地點是屬大陸
地區之海域？或屬公海海域？原判決並未明確認定或說明。如上開地點係屬公海，因
無積極證據足以證明上訴人等與綽號「清江仔」之人間有共犯關係，原判決有認定事
實未依證據之違失。如上開交易地點係屬大陸地區，因原判決事實欄未予認定記載，
其理由之說明亦失所依據。上情與本件是否有懲治走私條例第十二條之適用攸關，實
情如何，仍欠明瞭，原審就上情未詳加查明，有調查未盡之違法等語。
惟查原判決認定上訴人與許沈孝義、邱志明、黃天賜、許金鈺等人，有如原判決事實
欄所記載之共同私運管制物品進口逾公告數額犯行，係以上訴人與許沈孝義、邱志明
、黃天賜等人對該事實均坦承不諱，其等所供情節互核相符。而按北緯二十六度十五
分，東經一二一度三十分，位於我國十二海浬領海範圍外，非屬我國領海，此有內政
部民國八十八年十一月九日台內地字第八八一三九六八號函一紙附卷可稽。且上訴人
等人係當場為警查獲並扣有原判決附表所示之大陸物品可稽，復有機漁船（含船員）
進出港檢查表、扣押單、收據、移交物品單、照片等在卷可資佐證。上開私運進口之
大陸物品，其完稅價格為新台幣（下同）六百九十二萬六千九百零二元，有財政部台
中關稅局八十八年十一月十七日中普緝字第八八一三四一八四號函附卷可稽，已逾十
萬元之公告數額等情，予以綜合之判斷。因認上訴人等有共同私運管制物品進口逾公
告數額犯行，在法定刑內量處其刑，業已說明其所憑之證據及其認定之理由甚詳，從
形式上觀察，並無違背法令之情形。本件依原判決事實欄記載及理由欄論述之全部意
旨觀之，原判決並未認定上訴人等係自大陸地區私運物品進入台灣地區，且原判決理
由欄並說明上訴人等自大陸鐵殼船，接駁原判決附表所示大陸物品之地點，非屬我國
領海（原判決正本第四頁第十六、十七行），即認上開接駁地點係屬中華民國領土外
之公海地區，難認有何事實尚欠明瞭及調查未盡之違法。縱認第一審暨原審判決適用
法條部分贅引懲治走私條例第十二條，而有微疵，然於判決之結果並無影響，依刑事
訴訟法第三百八十條規定，仍不得據為合法之第三審上訴理由。又證據之取捨與證據
之證明力如何﹖均屬事實審法院得自由裁量、判斷之職權；苟其此項裁量、判斷，並
不悖乎通常一般之人日常生活經驗之定則或論理法則，又於判決內論其何以作此判
斷之心證理由者，即不得任意指摘其為違法，而據為提起第三審上訴之合法理由。原
審論述綜合前述各項事證，認上訴人等與綽號「清江仔」之人為共同正犯，乃其採證
職權之合法行使，不容任意指為違法。上訴意旨對原審之論斷，究係違背何種法則或
如何適用法則不當，並未依據卷內資料，為具體之指摘，仍執前詞任意指摘原判決不
當，而為單純事實之爭辯，難認係適法之第三審上訴理由。本件之上訴違背法律上之
程式，應予駁回。
據上論結，應依刑事訴訟法第三百九十五條前段，判決如主文。
中      華      民      國    八十九    年      十      月     十二     日
                              最高法院刑事第五庭
                                  審判長法官  董  明  霈
                                        法官  丁  錦  清
                                        法官  林  茂  雄
                                        法官  王  居  財
                                        法官  張  祺  祥
      右正本證明與原本無異
                                              書  記  官
中      華      民      國    八十九    年      十      月     二十     日


司法院資訊處製作；財團法人民間司法改革基金會備份。
